【裁判字號】    89,易,2803
【裁判日期】    900213
【裁判案由】    傷害
【裁判全文】
臺灣桃園地方法院刑事判決                        八十九年度易字第二八三號
    公  訴  人  臺灣桃園地方法院檢察署檢察官
    被      告  丙○○
    選任辯護人  邱永祥律師
右列被告因傷害案件，經檢察官提起公訴（八十九年度偵字第一一九０一號），本院
判決如左：
    主      文
丙○○無罪。
    理      由
一、公訴意旨略以：被告丙○○係設於中壢市○○路一三六號「凱悅ＫＴＶ」之班長
    ，民國八十九年六月二十三日八時許，在「五一五（應為五一三之誤）包廂」內
    因不滿顧客即告訴人戊○○等指責其服務態度不佳，乃與戊○○等人發生口角，
    其不干受侮，隨至該樓層電梯前要求甫自「五一七包廂」外出之不詳姓名年籍之
    成年男子二名告知上情，並率該二名不詳姓名年籍之男子返回「五一五（應為五
    一三之誤）包廂」，由該二名男子分持木棒、及現場之大型垃圾筒，毆打戊○○
    及告訴人乙○○等人，致戊○○受有左髕骨骨折、左第五掌骨骨折、頭部外傷併
    頭皮裂傷及左前臂瘀傷之傷害，另乙○○則受有頭皮、臉部撕裂傷及左手食指指
    骨骨折等傷害，因認被告涉有刑法第二百七十七條第一項傷害罪之教唆犯罪嫌云
    云。
二、按犯罪事實應依證據認定之，無證據不得推定其犯罪事實，又不能證明被告犯罪
    者，應諭知無罪判決，刑事訴訟法第一百五十四條、第三百零一條第一項分別定
    有明文。訊據被告丙○○，堅詞否認前開犯行，辯稱與告訴人等發生衝突之「五
    一七號包廂」客人雖為上址「ＫＴＶ」之常客，然其並不認識，當日係渠等主動
    前去「五一三號包廂」找告訴人等理論，非其授意，後係因告訴人中有人持酒瓶
    敲擊「五一七號包廂」之客人，雙方始生鬥毆，其未曾唆使渠等毆打告訴人等語
    。
三、經本院當庭勘驗現場監視錄影帶，當日事發經過如下：
  （一）約七點五九分七至八秒，有「五一七包廂」之二名客人於大廳，被告過來與
        二客人打招呼，並將領帶放入背心內即走至吧台，該「五一七包廂」客人亦
        隨至吧臺與人交談，吧台且有其他服務生在。
  （二）七點五九分二九秒左右，該「五一七號包廂」客人「徒手」朝「五一三號包
        廂」走過去，七點五九分四二秒，被告跟過去「五一三包廂」，八點零九秒
        左右，甲○○出現朝「五一三包廂」過去。
  （三）八點一分四八秒，被告、甲○○及「五一七號包廂」客人先後自「五一三號
        包廂」衝出來至大廳，八點二分四秒，該衝出之「五一七號包廂」客人帶一
        不知名人士，叫該人往「五一三包廂」走過去，八點二分二一秒，該「五一
        七號包廂」客人又衝往「五一三包廂」，八點二分三六秒，該「五一七號包
        廂」客人至吧臺拿掃把，八點二分四七秒以後，見「五一七號包廂」客人二
        人於吧臺及大廳，持掃把木棍及垃圾筒毆打乙○○，八點三分二三秒，又有
        另一個「五一七號包廂」客人加入毆打乙○○，八點四分三五秒左右，有服
        務生於大廳旁觀但未見被告。
    上情並經載明審判筆錄可循。再者，當時進入「五一三號包廂」之「五一七號包
    廂」客人僅有二名，且均係徒手等情，亦據告訴人戊○○、乙○○於本院審理時
    述明。次查，告訴人乙○○於本院調查時陳稱：其他（五一七號包廂之客人）先
    進來，「被告跟在後面站在門口」，其他人（指五一七號包廂客人）「質問為何
    欺負他朋友」，我說抱歉誤會一場，講一講：：：剛開始在包廂內「我與戊○○
    與對方推擠一下要推對方出去」，對方出去：：：「大家推一推就散掉」：：：
    （為何把他們推出去？）因當時有爭執，我們請他們出去，不讓他們再鬧等語（
    見本院八十九年十二月五日訊問筆錄），另告訴人戊○○於本院調查時亦陳明：
    （五一七號包廂客人進來後）指著我說為何拉被告領帶，我說是誤會，被告友人
    大聲說「甚麼誤會？」，「被告沒有說話」，乙○○有過來有向他們道歉，後「
    我把他們輕推出門口」等語（見本院八十九年十二月五日訊問筆錄），並佐之證
    人即當日與告訴人同去該「ＫＴＶ」之丁○○於本院調查時證稱：我確定（五一
    七號包廂之人有）兩個人進來，被告是第三人進來，被告站在門口邊看，先進來
    二人問「怎欺侮我友人，抓他領帶」，我都沒有講話，戊○○有解釋說不小心的
    不是故意，之後雙方大聲對罵起來：：：確定的是之前有二人進來與戊○○他們
    吵，而被告也在門口邊：：：（當初二人進包廂與你們對罵時，被告有無出口或
    參加對罵？）我未看見被告有出聲或講話等語（見本院八十九年十二月五日訊問
    筆錄），顯見該二名「五一七號包廂」之客人進入「五一三號包廂」時，並非著
    即毆打告訴人，僅係出口質問，嗣雙方有生口角等情。又告訴人既稱係將該二名
    「五一七號包廂」客人推出等語，由此已見該二名係遭告訴人等強施以腕力擊出
    包廂之情，惟觀諸於當日上午八點一分四八秒，被告、甲○○即該「ＫＴＶ」之
    管理組組長及「五一七號包廂」客人係先後自「五一三號包廂」衝出奔至大廳，
    且狀極倉皇狼狽，顯在閃逃避離迫在眉睫之重大危難之情，要非僅係遭人「輕輕
    推出」如此輕鬆情狀可堪比擬，衡此二端，可徵甲○○於偵查中結證稱：當天我
    接到通知到現場，看見告訴人已與隔壁包廂客人發生爭執，且告訴人「手持高梁
    酒瓶欲毆打隔壁包廂客人」，場面很混亂（見偵卷第二三頁）及於本院調查時結
    證稱：當時是被告打電話到六樓說被客人拉扯，我下來：：：至「五一三包廂」
    ，進去看見「五一七包廂」客人與「五一三包廂」客人有在爭吵，但尚未打起來
    ，然後「五一三包廂」客人先「用酒瓶打」「五一七包廂」客人（見本院九十年
    一月二日訊問筆錄）各等語，非屬虛妄，是該二名「五一七號包廂」客人係遭告
    訴人等持酒瓶追打始慌忙逃出包廂外之情，至為鮮明。告訴人卓、薛二人指陳當
    時僅係將該二名「五一七號包廂」客人「輕輕推出」包廂外云云，顯違事實，殊
    非可採。查倘非經由被告之請託，既事不關己，該二名「五一七號包廂」客人殊
    無於應被告之招呼後，未幾，旋為之出面至「五一三號包廂」與告訴人等理論之
    理。被告辯稱當日係該二名客人主動前去找告訴人，非其授意請託云云，核違常
    情，固非可採，然查央人出面排解紛爭，其目的或僅為論理、或究清緣由後止於
    質問甚或告誡、警示，如是而已，未必糾人均有施暴毆打之意。茲查，斯時告訴
    人此方共有六人在場，此據證人丁○○於警訊述明（見偵卷第十頁），被告既曾
    進入「五一三號包廂」，當知對方人數多寡，因之，其若真有意遣人前去尋釁，
    勢必邀集足以抗衡之人數並備妥必要之「傢伙」，以免鎩羽而歸，然應被告之請
    至告訴人包廂之「五一七號包廂」客人僅有二名並係徒手，顯然眾寡不敵，實力
    懸殊，被告縱愚，亦不致昏眛至此，竟欲以卵擊石，自取其辱，抑且，該二名「
    五一七號包廂」之客人進入「五一三號包廂」時，亦非著即毆打告訴人，僅係出
    口質問、理論，不寧唯是，該二名客人又係遭告訴人等持酒瓶追打並因而驚慌失
    措逃出包廂之後，值此，始另邀人分持掃把、木棍、垃圾筒等器物折回反擊告訴
    人，凡此諸情，在在具徵該二名「五一七號包廂」之客人於進入告訴人包廂之初
    ，殊無欲與之鬥毆之意思及準備，可見被告央人出面之目的僅止於理論或告誡、
    警示而已，要無夥人施暴之意，至該二名「五一七包廂」客人嗣之持器物折返毆
    打告訴人等，顯係因遭告訴人持酒瓶追打後，不甘受毆方行起意所致，非係受被
    告唆使而起，此為事後突發之狀況，並非被告於事前所能逆料，即與被告無涉，
    自無從強咎以教唆傷害之責，再其後之鬥毆過程中，亦未見被告在場或參與，猶
    未能指其有共同傷害告訴人之情事。此外，復查無其他積極證據可證明被告有如
    公訴人所指犯行，依首揭法條說明，自屬不能證明被告犯罪而應為無罪之諭知。
據上論斷，應依刑事訴訟法第三百零一條第一項，判決如主文。
本案經檢察官江苑臻到庭執行職務。
中      華      民      國      九十      年      二      月    十三    日
                                臺灣桃園地方法院刑事第三庭
                                    法  官  蔡榮澤
右正本證明與原本無異。
如不服本判決，應於判決送達後十日內向本院提出上訴狀( 應附繕本 )，上訴於
臺灣高等法院。
                                    書記官   劉德壽
中        華        民       國   九十   年   二   月    二十二    日


司法院資訊處製作；財團法人民間司法改革基金會備份。
